最高法院刑事裁定　　　　　　　　　　111年度台抗字第117號
抗　告　人　謝諒獲


上列抗告人因誣告案件，聲請檢閱電子卷證、交付法庭錄音光碟
，不服臺灣高等法院中華民國110 年10月25日駁回其聲請之裁定
（110 年度聲字第3960號），提起抗告，本院裁定如下：
    主  文
抗告駁回。
    理  由
一、本件抗告人謝諒獲於原審聲請意旨略以：抗告人前因誣告案
    件經檢察官提起公訴（臺灣臺北地方檢察署〈下稱臺北地檢
    署〉86年度偵字第24349 號案件），雖經原審法院100 年度
    重上更㈢字第16號諭知無罪定讞（下稱本案），但抗告人於
    國內外提起民、刑事訴訟，及相關之刑事、刑事附帶民事訴
    訟仍在進行中，需聲請上開國內外案件之再審、非常上訴、
    續行訴訟及大法官會議解釋，有必要閱讀全卷，且因對87年
    度律懲字第3 號等律師懲戒案件亦有覆審、再審議之需要，
    為此聲請轉拷交付原審法院100 年度重上更㈢字第16號、臺
    灣臺北地方法院（下稱臺北地院）86年度訴字第2437號、臺
    北地檢署86年度偵字第24349 號案件之電子卷宗、證物及法
    庭錄音光碟等語。
二、原裁定以：
    ㈠關於聲請交付電子卷證部分：本案經原審法院以100 年度
    重上更㈢字第16號判決抗告人獲判無罪，嗣經本院（於民國
    102年9月4日）以102年度台上字第3577號判決駁回檢察官之
    上訴而確定，嗣經臺北地檢署檢察官以無罪報結執行結案，
    則本案於原審法院訴訟繫屬業已消滅，抗告人已不具刑事訴
    訟法第33條第2 項規定及司法院釋字第762 號解釋意旨所指
    「刑事案件審判中被告」之法律地位，核無前開規定及解釋
    之適用；再者，抗告人既已獲判無罪確定，核無因本案聲請
    再審、非常上訴之需，亦無據此聲請付與本案卷宗、證物之
    必要；另抗告人聲請狀載其聲請付與本案卷證資料，係資為
    抗告人於國內外對他人提出民刑事訴訟案件之用，核此與刑
    事訴訟法第33條第2項規定及司法院釋字第762號解釋，旨在
    保護「聲請人於本案為被告身份時之訴訟防禦權之有效行使
    」之目的相違，且縱認本件聲請有刑事訴訟法第33條第2 項
    規定之適用，然案卷中涉及有第三人或其他訴訟關係人之隱
    私或業務秘密，抗告人既非為有效行使其於本案之訴訟防禦
    權，而係欲藉以為另案權利主張，亦有刑事訴訟法第33條第
    2項但書所規定應予限制而不應准許之情形。
    ㈡關於聲請交付案件法庭錄音光碟部分：原審法院100 年度
    重上更㈢字第16號案件，乃非經判處死刑、無期徒刑或10年
    以上有期徒刑之案件，抗告人遲至110 年10月14日方具狀聲
    請交付本案法庭錄音光碟，此有原審法院收狀日期章1 枚可
    稽，其聲請顯已逾法院組織法第90條之1第1項規定之期限，
    於法不合，無從准許，亦應予駁回。經核於法並無不合。
三、抗告意旨略以：抗告人前遭指控均屬不實捏造，如未取得卷
    宗將如何答辯，抗告人為交付相關電子卷證及法庭錄音光碟
    之聲請，即非毫無主張或維護其法律上利益可言，縱聲請時
    未充分敘明，既非不可補正，原裁定未先命補正即駁回聲請
    即有未合；又抗告人現為律師懲戒覆審再審議委員會110 年
    度臺覆再字第2 號、律師懲戒再審議委員會110 年度律懲再
    字第1 號案件的「被告」，具「被告」身分，為有效行使防
    禦權，或為其他相同案件臺北地院85年度訴字1689號、同院
    86年度訴字2437號案件等聲請再審、續行訴訟及大法官會議
    解釋，有權聲請交付相關電子卷證，原裁定駁回抗告人之聲
    請有理由不備、理由矛盾之違法，請撤銷原裁定，並自為准
    予付與電子卷證及法庭錄音光碟云云。
四、抗告意旨或置原裁定已明白論敘於不顧，徒以自己之說詞，
    自作主張，漫事爭執，或所引本院105 年度台抗字第250 號
    裁定要旨，核與本件抗告人已提出聲請理由之情形不同，難
    以比附援引，抗告指摘原裁定違法、不當，均難認適法。應
    認其抗告為無理由，予以駁回。
中    華    民    國   111    年    2     月    10    日
                  刑事第二庭審判長法  官  林  勤  純  
                                  法  官  王  梅  英  
                                  法  官  莊  松  泉  
                                  法  官  吳  秋  宏  
                                  法  官  李  釱  任  
本件正本證明與原本無異
                                  書記官                
中    華    民    國   111    年    2     月    14    日